# 促销送商品的会计处理

提问人：donotpromise 时间：2011-03-14 20:45:09
最近一个客户,其对于促销费的处理让我有点疑惑:客户的做法是借记销售费用,贷记库存商品,贷记应交税金-增值税.我想问问这部分促销费可不可以计入收入,也即我们应同时调增收入与成本?
两种做法应该说在实务中都存在,请问到底怎么做才是最合理的呢?

回答人：chenyiwei
区分两种情况讨论： 1 、以受赠者购买一定商品为条件的赠送（如买一送一）：这种赠送实际上是附有条件的，本质上是捆绑销售，应当按照实际向顾客收取的价款确认为销售收入，主商品和赠品的成本均转入营业成本。 2 、不附条件的赠送（如样品、试用品），应当按成本确认为销售费用，按增值税相关规定视同销售计缴的增值税销项税额也计入销售费用。会计上不能确认销售收入，因为不能带来直接的未来经济利益流入。